臺北高等行政法院裁定
                                     109年度訴字第1085號
原      告  強鴻開發有限公司                           


代  表  人  郭建宏（董事）                             


原      告  健鴻開發有限公司


代  表  人  郭建宏（董事長）                           


原      告  郭晉承              
            郭晉豪              
            郭枝新                                      

            黃仁嬌              
            郭鄭明良                                    

            郭宗霖                                      

            郭威廷                                      
共      同
訴訟代理人  謝碧峰  會計師                             

被      告  新北市政府稅捐稽徵處                       

代  表  人  張世玢（處長）住同上                    
訴訟代理人  邱湘薇              
            紀雅淳              
            張淑萍              
輔助參加人  新北市政府                                
代  表  人  侯友宜              
輔助參加人  新北市政府城鄉發展局


代  表  人  黃國峰（局長）住同上
上列當事人間土地增值稅事件，應命參加人參加訴訟，本院裁定
如下：
    主  文
新北市政府城鄉發展局應輔助參加本件被告之訴訟。
    理  由
一、按行政法院認其他行政機關有輔助一造之必要者，得命其參
    加訴訟，此觀行政訴訟法第44條第1項之規定自明。
二、緣原告分別於民國106年6月9日及106年6月20日訂約出售所
    有坐落新北市○○區○○○段第○○○段000-00、000-00、000-00、
    000-00、000-00、000-00地號等6筆土地（以下合稱系爭土
    地）予訴外人立信建設股份有限公司及潤泰創新國際股份有
    限公司後，於106年6月12日及106年6月21日申報土地移轉現
    值，並檢附新北市政府106年5月18日新北板工都證字第1060
    001522號及106年5月24日新北板工都證字第1060001596號土
    地使用分區證明書，主張系爭土地為公共設施保留地，申請
    依土地稅法第39條第2項規定免徵土地增值稅，並經被告核
    准在案。嗣新北市政府城鄉發展局於107年8月16日邀集各單
    位召開會議，會議結論認定系爭土地皆非屬公共設施保留地
    ，並以107年12月19日新北城開字第1072381320號函請新北
    市板橋區公所主動核發更正為非公共設施保留地之證明予各
    該申請人，該公所遂陸續換發系爭土地使用分區證明書，且
    於證明書備註欄註記系爭土地「非屬公共設施保留地」。被
    告據此認定系爭土地之移轉，即無土地稅法第39條第2項規
    定之適用，爰依土地稅法第28條及稅捐稽徵法第21條規定，
    向原告補徵共計新臺幣924萬5,839元之土地增值稅。原告不
    服，申請復查，經被告以109年3月11日新北稅法字第109310
    3814、1093103815、1093103816、1093103817、1093103818
    、1093103819、1093103821、1093103822、1093103823號復
    查決定維持，原告仍表不服，遂共同提起訴願，經決定駁回
    後，原告猶未甘服，提起本件行政訴訟。
三、經查，改制前臺北縣板橋市公所為辦理「江子翠十八號路即
    雙十路3段（含地下行人道）都市計畫道路及綠帶工程」，
    申請徵收改制前臺北縣政府板橋市江子翠段溪頭小段125-7
    地號等45筆土地，合計0.5110公頃，並一併徵收其地上物，
    案經臺灣省政府69年5月14日69府地四字第41093號函核准徵
    收，並經改制前臺北縣政府69年5月16日69北府地四字第100
    472號公告徵收（公告期間自69年5月16日至同年6月14日止
    ），復以69年6月16日69北府地四字第124811號函通知土地
    及地上物所有權人訂於69年6月27日發放徵收補償費。又本
    件徵收原土地所有權人郭柒所有新北市板橋區江子翠段第三
    崁小段352-11地號等15筆土地（包含本件訟爭之352-11地號
    、自352地號分割出之352-20地號土地、自352-4地號分割出
    之352-21地號土地、自352-18地號分割出之352-22地號土地
    、自352-3地號分割出之352-23地號土地、自352-1地號分割
    出之352-24地號土地等6筆土地，即系爭土地），其中352-1
    1地號等10筆土地徵收補償費前經郭柒於69年10月29日領取
    在案，其餘徵收補償費因受領遲延，案經改制前臺北縣政府
    於70年6月19日以70年度存字第565號依法提存原臺灣臺北地
    方法院板橋分院提存所待領，並於74年9月14日以74年度取
    字第1870號領訖。另系爭土地以外之9筆土地於70年11月27
    日辦竣徵收所有權移轉登記予板橋市，其餘之系爭土地因故
    未完成徵收移轉登記，嗣經臺灣省政府72年7月20日72府地
    四字第58223號函更正徵收，惟後續仍未完成徵收移轉登記
    。經查本件新北市政府城鄉發展局為認定系爭土地是否為公
    共設施保留地、相關公共設施已全部完竣與否之權責機關，
    由其提供有效適切之資料，有助本件訴訟程序之進行，本院
    因認其有輔助被告之必要，爰裁定如主文。
中　　華　　民　　國　　110 　年　　10　  月　　 14   日
                    臺北高等行政法院第一庭
                              審判長法  官  許瑞助
                                    法  官  林麗真
                                    法  官  林秀圓
上為正本係照原本作成。
不得抗告。
中　　華　　民　　國　　110 　年　　10　  月　 　21   日
                                    書記官  張正清